【裁判字號】    89,訴,1058
【裁判日期】    890919
【裁判案由】    毒品危害防制條例
【裁判全文】
臺灣板橋地方法院刑事判決                        八十九年度訴字第一０五八號
    公  訴  人  臺灣板橋地方法院檢察署檢察官
    被      告  甲○○
    選任辯護人  陳正旻
右列被告因違反毒品危害防制條例案件，經檢察官提起公訴（八十九年度偵字第二四
三七號），本院判決如左：
    主  文
甲○○幫助施用第二級毒品安非他命，處有期徒刑參月，如易科罰金以參佰元折算壹
日，緩刑參年。
被訴轉讓第二級毒品安非他命之部分無罪。
    事  實
一、緣丙○○欲施用第二級毒品安非他命（下稱安非他命），惟其與販賣安非他命之
    陳啟仁不熟，乃出資新台幣（下同）五千元，委由甲○○購買，甲○○基於幫助
    丙○○（另為不起訴處分）施用安非他命之犯意，於民國八十八年十月五日帶同
    丙○○前往臺北縣新莊市○○街四十八巷三弄三號四樓陳啟仁住處，甲○○亦出
    資五千元，由其向陳啟仁以一萬元之代價購買安非他命約十公克，再於甲○○位
    於臺北縣新莊市○○街四十八巷一弄五號四樓住處，由甲○○交付丙○○委其購
    得之安非他命。嗣於八十九年一月二十三日凌晨一時二十分許，在同縣市○○街
    十六號四樓查獲丙○○，並扣得其所有之安非他命淨重０‧０二公克及吸食器一
    組，另循線於同日凌晨二時十分許，在同縣市○○街四十八巷一弄五號四樓查獲
    甲○○，並扣得其所有供施用安非他命所用之吸食器一個，始查知上情。
二、案經臺北縣警察局三重分局報請臺灣板橋地方法院檢察署檢察官偵查起訴。
    理  由
壹、有罪部分：
一、訊據被告矢口否認有幫助丙○○施用安非他命之犯意，並辯稱：我沒有幫丙○○
    買安非他命，是我們二人一起去向陳啟仁購買云云。惟查：右揭犯罪事實，業據
    被告甲○○於本院審理中供承：「第一次八十八年十月五日我和丙○○、乙○○
    一起去向陳啟仁買，乙○○在樓下等，我和丙○○一起上樓，由我向陳啟仁買一
    萬元，丙○○在旁邊；第二次八十八年十一月五日也是我們三個一起去買，乙○○在樓下等，我和丙○○一起上去，由丙○○向陳啟仁買一千元，我在旁邊」；
    核與證人即被告女友乙○○於本院審理時證稱：「．．．是丙○○、甲○○和我
    一起去向陳啟仁買的，陳啟仁是住在甲○○隔壁棟的四樓」「‧‧‧甲○○和丙○○上樓去買，我在樓下等」；及證人丙○○於本院審理時證稱：「‧‧‧實際
    上是一起出資買的，我第一次是八十八年九月五日或十月五日領錢的日子，我和
    甲○○每人出資五千，我們一起到甲○○住處隔壁棟向陳啟仁買，由甲○○向陳
    啟仁買，我在旁邊，甲○○的女友乙○○在樓下‧‧‧」等語相符。且丙○○乃
    因與陳啟仁不熟，始委由被告購買，此為被告所不爭，並為證人乙○○結證在卷
    ，由此可見，被告實具有幫助丙○○施用安非他命之犯意。被告辯稱其無幫助之
    犯意云云，無乃卸責之詞，非可採信。本案事證明確，被告犯行洵堪認定。
二、核被告所為，係犯毒品危害防制條例第十條第二項之幫助施用第二級毒品罪。被
    告基於幫助他人犯罪之故意，帶同丙○○向他人購買安非他命而幫助其施用毒品
    ，應依刑法第三十條第一項規定，論以幫助犯。爰審酌被告之品性、犯罪之動機
    、所生危害及犯罪後之態度等一切情狀，量處如主文所示之刑，並諭知易科罰金
    之折算標準，以示懲儆。又被告未曾受有期徒刑以上刑之宣告，有台灣高等法院
    檢察署刑案紀錄簡覆表在卷可查，其行為時年僅十八歲，年輕慮淺，經此罪刑宣
    告當知警惕，應無再犯之虞，本院認所宣告之刑以暫不執行為適當，併予宣告緩
    刑三年以啟自新。扣案之吸食器一個，乃被告供自己施用安非他命所用之物，與
    本件犯罪無涉，爰不予宣告沒收，應由移案機關另行處理。
貳、無罪部分：
一、公訴意旨略以：甲○○於八十八年十一月五日在不詳地點向陳啟仁購買一千元之
    安非他命，再於同日中午十二時許，在臺北縣新莊市○○街十六號前，將部分安
    非他命無償轉讓給丙○○吸食。因認被告涉有毒品危害防制條例第八條第二項之
    轉讓第二級毒品之罪嫌云云。
二、按犯罪事實應依證據認定之，無證據不得推定其犯罪事實。被告之自白，不得作
    為有罪判決之唯一證據，仍應調查其他必要之證據，以察其是否與事實相符。又
    不能證明被告犯罪者，應諭知無罪之判決，刑事訴訟法第一百五十四條、第一百
    五十六條第二項、第三百零一條第一項前段分別定有明文。又認定不利於被告之
    事實，須依積極證據，苟積極證據不足為不利於被告事實之認定時，即應為有利
    於被告之認定，更不必有何有利之證據。最高法院三十年上字第八一六號著有判
    例可資參照。
三、本件公訴人認被告甲○○涉有右揭犯罪，係以被告甲○○於警訊及偵查中供認不
    諱，核與丙○○供述之情節相符，並有扣案之吸食器及安非他命可資佐證為其主
    要論據。訊據被告堅決否認涉有上開無償轉讓安非他命予丙○○之犯行，辯稱：
    八十八年十一月五日，係由其與丙○○、乙○○等三人一起去買安非他命，乙○○在樓下等，其與丙○○一起上樓，並由丙○○以一千元之代價向陳啟仁購買安
    非他命等語。經查：被告於八十九年二月十六日偵查中固供稱：「．．．（八十
    八年）十一月五日我向陳啟仁購買一千元，錢是我出的，毒品再分給丙○○共同
    吸食」等語，惟其於本院審理中即已否認上情，經質諸證人丙○○其亦否認被告
    曾無償轉讓安非他命予伊吸用之情，並結證稱：「．．．實際上是一起出資買。
    第一次是八十八年九月五日或十月五日領錢的日子，．．．，經過一個月我和甲○○各出資五百由我向陳啟仁買，甲○○站旁邊，乙○○在樓下等」，而證人乙○○亦結證稱：「（甲○○與丙○○）一起去買二次，都是五日他們領薪水的時
    候，一次是八十八年十月五日買一萬，一次八十八年十一月五日買一千，回到甲○○住處才平分」等語。職故，並無證據足認被告有關無償轉讓安非他命予丙○○之自白與事實相符，自難專憑其在偵查中之自白為被告有罪之認定。此外本院
    復查無其他積極證據足認被告涉有公訴人所指之犯行，揆諸首揭說明，此部分自
    應為被告無罪之諭知。
據上論斷，應依刑事訴訟法第二百九十九條第一項前段、第三百零一條第一項、毒品
危害防制條例第十條第二項、刑法第十一條前段、第三十條第一項、第四十一條、第
七十四條第一款、罰金罰鍰提高標準條例第二條，判決如主文。
本案經檢察官潘翠雪到庭執行職務
中    華    民    國      八十九      年       九       月     十九     日
                                      臺灣板橋地方法院刑事第一庭
                                          法  官  毛  崑  山
右正本證明與原本無異。
如不服本判決，應於判決送達後十日內，向本院提出上訴狀。
                                          書記官  章  宏  萱
中    華    民    國      八十九      年       九       月     二十     日


司法院資訊處製作；財團法人民間司法改革基金會備份。
